臺灣高等法院刑事裁定
111年度聲字第2142號
聲  請  人  臺灣高等檢察署檢察官
受  刑  人  謝祥鑫



上列聲請人因受刑人數罪併罰有二裁判以上，聲請定其應執行之
刑（聲請案號：臺灣高等檢察署111年度執聲字第1005號），本
院裁定如下：
    主  文
謝祥鑫犯如附表所示各罪所處之刑，應執行有期徒刑拾肆年。
    理  由
一、聲請意旨略以：受刑人謝祥鑫因違反毒品危害防制條例等數
    罪，先後經判決確定如聲請書附表，應依刑法第53條、第50
    條第1項第1款、第2項、第51條第5款規定，定其應執行之刑
    ，爰依刑事訴訟法第477條第1項之規定聲請定應執行之刑等
    語。
二、按裁判確定前犯數罪者，併合處罰之，而數罪併罰有二以上
    裁判者，應定其應執行之刑，其宣告多數有期徒刑者，於各
    刑中之最長期以上，各刑合併之刑期以下，定其刑期，但不
    得逾30年，刑法第50條、第51條第5款、第53條分別定有明
    文。刑法第50條規定為：「裁判確定前犯數罪者，併合處罰
    之。但有下列情形之一者，不在此限：一、得易科罰金之罪
    與不得易科罰金之罪。二、得易科罰金之罪與不得易服社會
    勞動之罪。三、得易服社會勞動之罪與不得易科罰金之罪。
    四、得易服社會勞動之罪與不得易服社會勞動之罪。（第一
    項）」、「前項但書情形，受刑人請求檢察官聲請定應執行
    刑者，依第51條規定定之。（第二項）」，對於裁判確定前
    犯數罪，而有該條第1項但書各款所列情形，除受刑人請求
    檢察官聲請定應執行刑者外，不得併合處罰。是依上開規定
    ，於裁判確定前所犯數罪兼有得易科罰金之罪與不得易科罰
    金之罪時，是否依刑法第51條定應執行刑，繫乎受刑人請求
    與否，而非不問受刑人利益與意願，一律併合處罰。次按刑
    事訴訟法第370條第2項、第3項，已針對第二審上訴案件之
    定應執行之刑，明定有不利益變更禁止原則之適用，於分屬
    不同案件之數罪併罰有應更定執行刑者，本於同為定刑裁定
    應為相同處理之原則，法院於裁定定應執行之刑時，自仍應
    有不利益變更禁止原則法理之考量，亦即另定之執行刑，其
    裁量所定之刑期，不得較重於前定之執行刑加計後裁判宣告
    之刑之總和，否則即與法律秩序理念及法律目的之內部界限
    有違（最高法院103年度第14次刑事庭決議及最高法院93年
    度台非字第192號判決意旨參照）。
三、經查：
　㈠受刑人謝祥鑫因違反毒品危害防制條例等數罪，先後經判決
    確定如附表所示之刑，且各該罪均係在附表編號1所示之罪
    判決確定前所犯，並以本院為其犯罪事實最後判決法院，又
    附表編號7所示之罪得易科罰金，與附表編號1至6、8至24所
    示之罪不得易科罰金，依刑法第50條第1項但書規定，本不
    得併合處罰，惟經受刑人請求檢察官聲請定其應執行刑，此
    有受刑人111年5月18日親筆簽名並按指印之聲請狀附卷可稽
    （本院卷第19～23頁），合於刑法第50條第2項規定，是檢察
    官依受刑人請求而聲請定其應執行刑，本院審核認其聲請為
    正當。
　㈡再者，受刑人所犯附表編號1至6所示之罪，前經本院107年度
    上訴字第3275號判決定應執行有期徒刑8年，嗣經最高法院1
    08年度台上字第752號判決上訴駁回確定；附表編號9至24所
    示之罪，前經臺灣桃園地方法院109年度原訴字第1號判決定
    應執行有期徒刑8年10月，嗣經本院及最高法院分別以110年
    度原上訴字第6號及111年度台上字第64號上訴駁回確定，有
    本院被告前案紀錄表附卷可稽，則參照前揭說明，本院就附
    表所示各罪再定應執行刑時，自應受上開判決所定應執行刑
    ，加計其他判決宣告刑之內部界限所拘束。
　㈢受刑人就本件聲請定其應執行刑案件表示：受刑人入監服刑
    以來思過悔過，因一時誤入歧途，換來多年牢獄之災，對此
    次服刑，已痛定思痛，絕不再犯，並坦然面對刑罰，懇請審
    酌受刑人家中有年邁母親及年幼女兒，給予最低刑度之執行
    刑，令其有自新悔過之機會等語（本院卷第197頁）。
　㈣爰依前揭法條規定及實務見解，本院參酌受刑人陳述之意見
    後，酌以受刑人所犯如附表所示各罪之犯罪類型，附表編號
    1至6、9至23均為販賣第三級毒品罪、編號24為販賣第三級
    毒品未遂罪、編號8為販賣第二級毒品未遂罪及編號7為持有
    第三級毒品純質淨重二十公克以上罪，均為毒品相關犯罪，
    責任非難重複性甚高，暨其動機、態樣、侵害法益、行為次
    數等情狀，及審酌其所犯附表編號1至6所示之罪，前經判決
    定應執行刑有期徒刑8年；附表編號9至24所示之罪，前經判
    決定應執行刑有期徒刑8年10月。復就其所犯之罪整體評價
    其應受非難及矯治之程度，並兼衡刑罰經濟與公平、比例等
    原則，定其應執行之刑如主文所示。又數罪併罰中之一罪依
    刑法規定得易科罰金者，若因與不得易科罰金之他罪併合處
    罰而結果不得易科罰金，原得易科罰金部分所處之刑，自亦
    無庸為易科罰金折算標準之記載（司法院釋字第144號、第6
    79號解釋意旨參照）。準此，受刑人所犯附表編號1至6、8
    至24與編號7所示之罪，雖係分屬不得易科罰金與得易科罰
    金，惟經合併處罰結果，本院於定其應執行刑時，自無庸為
    易科罰金折算標準之記載，附此敘明。
據上論斷，應依刑事訴訟法第477條第1項，刑法第53條、第51條
第5款、第50條第1項但書第1款、第2項，裁定如主文。
中　　華　　民　　國　　111 　年　　7 　　月　　20　　日
                  刑事第七庭    審判長法　官  孫惠琳
                                      法　官  連雅婷
                                      法　官  張育彰
以上正本證明與原本無異。
如不服本裁定，應於收受送達後5 日內向本院提出抗告狀。
                                      書記官  蔡麗春
中　　華　　民　　國　　111 　年　　7 　　月　　20　　日

附表：受刑人謝祥鑫定應執行刑案件一覽表
編號  1 2 3 罪名  毒品危害防制條例 毒品危害防制條例 毒品危害防制條例 宣告刑  有期徒刑3年6月 有期徒刑3年6月 有期徒刑3年6月 犯罪日期  106年6月13日 106年6月14日 106年8月5日 偵查（自訴）機關年度案號  臺灣桃園地方檢察署106 年度偵字第15650 號、第16926 號、第23572 號    最後 事實審 法院 臺灣高等法院    案號 107年度上訴字第3275號    判決 日期 107年12月12日   確定 判決 法院 最高法院    案號 108年度台上字第752號    確定 日期 108年3月7日   備註  臺灣桃園地方檢察署108年度執字第4634號   是否為得易科罰金之案件   否   應執行刑  編號1至6所示之罪前經本院107年度上訴字第3275號判決定應執行有期徒刑8年，嗣經最高法院108年度台上字第752號判決上訴駁回確定   
編號  4 5 6 罪名  毒品危害防制條例 毒品危害防制條例 毒品危害防制條例 宣告刑  有期徒刑3年8月 有期徒刑3年8月 有期徒刑3年6月 犯罪日期  106年6月12日 106年6月10日 106年6月10日 偵查（自訴）機關年度案號  臺灣桃園地方檢察署106 年度偵字第15650 號、第16926 號、第23572 號    最後 事實審 法院 臺灣高等法院    案號 107年度上訴字第3275號    判決 日期 107年12月12日   確定 判決 法院 最高法院    案號 108年度台上字第752號    確定 日期 108年3月7日   備註  臺灣桃園地方檢察署108年度執字第4634號   是否為得易科罰金之案件   否   應執行刑  編號1至6所示之罪前經本院107年度上訴字第3275號判決定應執行有期徒刑8年，嗣經最高法院108年度台上字第752號判決上訴駁回確定   
編      號  7 8 9 罪     名  毒品危害防制條例 毒品危害防制條例 毒品危害防制條例 宣 告 刑  有期徒刑1月 有期徒刑2年2月 有期徒刑3年10月 犯 罪 日期  107/05/14～107/05/17 107/06/14 107/12/02 偵查(自訴)機關年度案號  桃園地檢107 年度偵字第14174 、19227 號 桃園地檢107偵16299號 臺灣桃園地方檢察署108年度偵字第4536、4537、4538、4539、6883、9835、10128號 最　後 事實審 法　　院 桃園地院  臺灣高等法院 臺灣高等法院  案　　號 108年度審簡字第278號 108年度上訴字第3510號 110年度原上訴字第6號  判決 日期 108/04/19 108/12/31 110/06/09 確　定 判　決 法　　院 桃園地院 臺灣高等法院 最高法院  案　　號 108年度審簡字第278號 108年度上訴字第3510號 111年度台上字第64號  判決確定 日期 108/05/20 109/01/20 111/05/04 是否為得易科罰金之案件  是 否 否 備註  桃園地檢108年度執字第8208號 桃園地檢109年度執字第2912號 桃園地檢111年度執字第6263號     編號9至24所示之罪，前經臺灣桃園地方法院109年度原訴字第1號判決定應執行有期徒刑8年10月，嗣經本院及最高法院分別以110年度原上訴字第6號及111年度台上字第64號上訴駁回確定 
編號  10 11 12 罪名  毒品危害防制條例 毒品危害防制條例 毒品危害防制條例 宣告刑  有期徒刑3年10月 有期徒刑3年10月 有期徒刑3年10月 犯罪日期  107年12月03日 107年12月06日 107年11月25日 偵查（自訴）機關年度案號  臺灣桃園地方檢察署108年度偵字第4536、4537、4538、4539、6883、9835、10128號    最後 事實審 法院 臺灣高等法院    案號 110年度原上訴字第6號    判決 日期 110年06月09日   確定 判決 法院 最高法院    案號 111年度台上字第64號    確定 日期 111年5月4日   備註  臺灣桃園地方檢察署111年度執字第6263號   是否為得易科罰金之案件   否   應執行刑  編號9至24所示之罪，前經臺灣桃園地方法院109年度原訴字第1號判決定應執行有期徒刑8年10月，嗣經本院及最高法院分別以110年度原上訴字第6號及111年度台上字第64號上訴駁回確定    
編號  13 14 15 罪名  毒品危害防制條例 毒品危害防制條例 毒品危害防制條例 宣告刑  有期徒刑3年10月 有期徒刑3年10月 有期徒刑3年10月 犯罪日期  107年11月26日 107年11月29日 107年12月09日 偵查（自訴）機關年度案號  臺灣桃園地方檢察署108年度偵字第4536、4537、4538、4539、6883、9835、10128號    最後 事實審 法院 臺灣高等法院    案號 110年度原上訴字第6號    判決 日期 110年06月09日   確定 判決 法院 最高法院    案號 111年度台上字第64號    確定 日期 111年5月4日   備註  臺灣桃園地方檢察署111年度執字第6263號   是否為得易科罰金之案件   否   應執行刑  編號9至24所示之罪，前經臺灣桃園地方法院109年度原訴字第1號判決定應執行有期徒刑8年10月，嗣經本院及最高法院分別以110年度原上訴字第6號及111年度台上字第64號上訴駁回確定    
編號  16 17 18 罪名  毒品危害防制條例 毒品危害防制條例 毒品危害防制條例 宣告刑  有期徒刑3年10月 有期徒刑3年10月 有期徒刑3年10月 犯罪日期  107年12月10日 107年11月25日 107年11月26日 偵查（自訴）機關年度案號  臺灣桃園地方檢察署108年度偵字第4536、4537、4538、4539、6883、9835、10128號    最後 事實審 法院 臺灣高等法院    案號 110年度原上訴字第6號    判決 日期 110年06月09日   確定 判決 法院 最高法院    案號 111年度台上字第64號    確定 日期 111年5月4日   備註  臺灣桃園地方檢察署111年度執字第6263號   是否為得易科罰金之案件   否   應執行刑  編號9至24所示之罪，前經臺灣桃園地方法院109年度原訴字第1號判決定應執行有期徒刑8年10月，嗣經本院及最高法院分別以110年度原上訴字第6號及111年度台上字第64號上訴駁回確定    
編號  19 20 21 罪名  毒品危害防制條例 毒品危害防制條例 毒品危害防制條例 宣告刑  有期徒刑3年10月 有期徒刑3年10月 有期徒刑3年10月 犯罪日期  107年11月28日 107年11月25日 107年11月30日 偵查（自訴）機關年度案號  臺灣桃園地方檢察署108年度偵字第4536、4537、4538、4539、6883、9835、10128號    最後 事實審 法院 臺灣高等法院    案號 110年度原上訴字第6號    判決 日期 110年06月09日   確定 判決 法院 最高法院    案號 111年度台上字第64號    確定 日期 111年5月4日   備註  臺灣桃園地方檢察署111年度執字第6263號   是否為得易科罰金之案件   否   應執行刑  編號9至24所示之罪，前經臺灣桃園地方法院109年度原訴字第1號判決定應執行有期徒刑8年10月，嗣經本院及最高法院分別以110年度原上訴字第6號及111年度台上字第64號上訴駁回確定    
編號  22 23 24 罪名  毒品危害防制條例 毒品危害防制條例 毒品危害防制條例 宣告刑  有期徒刑3年10月 有期徒刑3年10月 有期徒刑2年 犯罪日期  107年12月18日 107年12月21日 107年11月27日 偵查（自訴）機關年度案號  臺灣桃園地方檢察署108年度偵字第4536、4537、4538、4539、6883、9835、10128號    最後 事實審 法院 臺灣高等法院    案號 110年度原上訴字第6號    判決 日期 110年06月09日   確定 判決 法院 最高法院    案號 111年度台上字第64號    確定 日期 111年5月4日   備註  臺灣桃園地方檢察署111年度執字第6263號   是否為得易科罰金之案件   否   應執行刑  編號9至24所示之罪，前經臺灣桃園地方法院109年度原訴字第1號判決定應執行有期徒刑8年10月，嗣經本院及最高法院分別以110年度原上訴字第6號及111年度台上字第64號上訴駁回確定